JUAN C. MARISCAL

ING. EN DESARROLLO Y GESTIÓN DE SOFTWARE

Celular: 238 248 0825

Correo: juanc.ramirezm16@gmail.com

LinkedIn: /jcarlosmariscal GitHub: /jcarlosMariscal

SOBRE MÍ

Soy Ingeniero en Desarrollo y Gestión de Software con 2 años de experiencia en desarrollo web. Busco constantemente nuevos desafíos que me permitan aprender y crecer. Soy una persona enfocada a objetivos, orientada a resultados, me adapto fácilmente y siempre busco mi superación personal y profesional.

EDUCACIÓN

Universidad Tecnológica de Tehuacán

Ing. en DGS, 2023

 Universidad Tecnológica de Tehuacán

T.S.U. en DSM, 2020

HABILIDADES

- · Lenguajes: HTML, CSS, JS, PHP.
- Frameworks: Vue, Bootstrap, Angular.
- Base de datos: MySQL, Firebase.
- Idioma Inglés: nivel básico.
- Experiencia con Git, GitHub, Bitbucket, Jira.

EXPERIENCIA LABORAL

Desarrollador Web Full Stack JR

Clever Cloud Ene 2023 - Jun 2023

 Desarrollé módulos nuevos con su vista y controlador. Integré de APIs y servicios de Google. Mejoré el diseño de proyectos. Creación de tablas en base de datos. Solución de incidencias. Maquetación de sitio web. Integración de historias a bitbucket on SourceTree.

Desarrollador Front-end JR

UTT, Sep 2022 - Dic 2022

• Diseñé la interfaz de usuario. Desarrollé las vistas manteniendo una buena UX. Integré Frameworks y Librerías para agilizar el desarrollo. Lideré el equipo de diseño. Reunión diaria con el equipo backend y con cliente. Solución de incidencias. Asegurar la responsividad.

Desarrollador Back-end JR

UTT, May 2021 - Ago 2021

• Diseñé y desarrollé la base de datos. Desarrollé la lógica del proyecto con PHP. Implementé medidas de seguridad y validación de datos. Reunión diaria con el equipo frontend. Participé en la etapa de pruebas.

CERTIFICACIONES